【裁判字號】    95,訴,168
【裁判日期】    950329
【裁判案由】    毒品危害防制條例
【裁判全文】
臺灣臺中地方法院刑事判決               95年度訴字第168號
公  訴  人  臺灣臺中地方法院檢察署檢察官
被      告  甲○○
                    （另案於臺灣澎湖監獄執行中，現寄押於
上列被告因毒品危害防制條例案件，經檢察官提起公訴（九十四
年度毒偵字第四六七五、六四六四號），本院合議庭裁定進行簡
式審判程序，判決如下：
    主    文
甲○○連續施用第一級毒品，處有期徒刑拾月。
扣案之注射針筒貳支、塑膠杓子壹支，均沒收。
    犯罪事實
一、甲○○前因盜匪案件，經臺灣彰化地方法院以八十五年度訴
    字第九二九號判決判處有期徒刑七年六月確定，又因煙毒案
    件，經本院以八十五年度訴字第二一八七號判決判處有期徒
    刑三年四月確定，上開二罪嗣經法院裁定應執行有期徒刑十
    年六月確定，於民國九十一年九月二十四日假釋出監，本應
    至九十七年五月二十九日假釋期滿；惟其又因另案遭撤銷假
    釋，所餘殘刑有期徒刑五年八月十一日迄今尚未執畢，於後
    述犯罪行為時尚在假釋期內。又因施用毒品案件，經觀察、
    勒戒後，認無繼續施用毒品之傾向，於九十四年四月二十二
    日執行完畢釋放出所，並經臺灣臺中地方法院檢察署檢察官
    於同年月二十一日以九十四年度毒偵字第一九三四號為不起
    訴處分確定。詎甲○○仍不知警惕，於上開觀察、勒戒執行
    完畢釋放出所後五年內，復基於施用第一級毒品之概括犯意
    ，自九十四年四月底某日起至同年十月三十一日止（即起訴
    書所載九十四年四月二十三日後某時起至九十四年十一月一
    日十五時十五分許為警採尿送驗回溯九十六小時內之某時止
    ），以將海洛因置於針筒內注射之方式，在臺中市○區○○
    街二四０號二樓之一及臺中市○○路「黎閣飯店」等處，連
    續施用第一級毒品海洛因多次。嗣於九十四年八月二十四日
    下午六時許，經警持本院核發之搜索票至臺中市○區○○街
    二四０號二樓之一執行搜索，當場扣得甲○○所有供施用海
    洛因使用之注射針筒二支、塑膠杓子一支等物；再於九十四
    年十一月一日上午十時二十分許，在臺中市○區○○○路與
    忠明南路口為警緝獲，經徵得甲○○同意後進行採尿，送驗
    結果呈嗎啡陽性反應，始悉上情。
二、案經臺中市警察局移送及臺中市警察局第一分局報請臺灣臺
    中地方法院檢察署檢察官偵查起訴。
    理    由
一、被告甲○○於準備程序中，先就上開犯罪事實為有罪之陳述
    ，且所犯係死刑、無期徒刑、最輕本刑為三年以上有期徒刑
    以外之罪，經本院合議庭依刑事訴訟法第二百七十三條之一
    第一項之規定，裁定由法官一人獨任進行簡式審判程序，合
    先敘明。
二、上開犯罪事實，業據被告甲○○於警詢及偵審中坦承不諱，
    並有注射針筒二支、塑膠杓子一支扣案為憑。且被告於前揭
    時、地為警查獲後，經警採其尿液送驗結果，均呈嗎啡陽性
    反應（施用海洛因者會在其體內代謝為嗎啡成分殘留，並經
    由尿液排出），有中山醫學大學附設醫院藥物濫用檢測中心
    檢驗報告、尿液代號與真實姓名對照表各二份在卷可參，足
    徵被告前揭自白應屬實情。而被告前因施用毒品案件，經觀
    察、勒戒後，認無繼續施用毒品之傾向，於九十四年四月二
    十二日執行完畢釋放出所，並經臺灣臺中地方法院檢察署檢
    察官於同年月二十一日以九十四年度毒偵字第一九三四號為
    不起訴處分確定等情，有臺灣高等法院被告前案紀錄表、刑
    案資料查註紀錄表、不起訴處分書各一份附卷可按。本案事
    證已臻明確，被告犯行洵堪認定。
三、查被告甲○○前因施用毒品案件，經觀察、勒戒執行完畢並
    釋放後，復於五年內再度施用第一級毒品海洛因，核其所為
    ，係犯毒品危害防制條例第十條第一項之施用第一級毒品罪
    。被告為供自己施用之目的而持有上開毒品，其於施用前後
    持有海洛因之低度行為，應為施用之高度行為所吸收，不另
    論罪。又被告先後多次施用第一級毒品海洛因犯行，時間緊
    接，方法相同，觸犯構成要件相同之罪名，顯係基於概括犯
    意反覆為之，應依連續犯之規定論以一罪，並依法加重其刑
    。爰審酌被告曾接受觀察、勒戒，竟未能從中記取教訓，深
    切體認毒品危害己身健康之鉅，反而於假釋期內再次趁隙施
    用海洛因，顯見被告自制能力尚有未足，而有接受相當期間
    監禁教化之必要，以促其及早矯正吸毒惡習；且被告於九十
    四年四月二十二日觀察、勒戒執行完畢出所後未久，旋又故
    態復萌而耽溺毒害，更於九十四年八月二十四日為警查獲施
    用毒品犯行後，仍未見收斂，猶繼續施用毒品不輟，足見被
    告身染毒癮已深，犯後態度亦有可議；惟念及施用毒品固戕
    害個人健康至鉅，然就他人權益之侵害仍屬有限，及其犯罪
    目的、手段、犯罪後坦承犯行之態度、施用毒品期間之長短
    、具有國中肄業學歷之智識程度等一切情狀，量處如主文所
    示之刑，以示懲儆。扣案之注射針筒二支、塑膠杓子一支，
    為被告所有供施用海洛因犯罪使用之物，業據被告於本院審
    理時供述甚詳，均應依刑法第三十八條第一項第二款之規定
    ，宣告沒收。
據上論斷，應依刑事訴訟法第二百七十三條之一第一項、第二百
九十九條第一項前段，毒品危害防制條例第十條第一項，刑法第
十一條前段、第五十六條、第三十八條第一項第二款，判決如主
文。
本案經檢察官蔡雯娟到庭執行職務。
中    華    民    國    95    年    3     月    29    日
                  刑事第七庭  法  官  高文崇
以上正本證明與原本無異。
如不服本判決，應於判決送達後10日內，向本院提出上訴狀（須
附繕本）。
中    華    民    國    95    年    3     月    30    日
                                書記官  林淑慧
附錄本案論罪科刑法條：
毒品危害防制條例第十條第一項：
施用第一級毒品者，處六月以上五年以下有期徒刑。


司法院資訊處製作；財團法人民間司法改革基金會備份。
